【裁判字號】    97,裁,2282
【裁判日期】    970422
【裁判案由】    虛報進口貨物
【裁判全文】
最  高  行  政  法  院  裁  定
                                     97年度裁字第02282號
再 審原 告  台灣泰科電子股份有限公司
代  表  人  甲○○
訴訟代理人  陳彥希律師
            劉致慶律師
再 審被 告  財政部臺北關稅局
代  表  人  饒  平
上列當事人間虛報進口貨物事件，再審原告對於中華民國95年7
月6日本院95年度判字第1016號判決，提起再審之訴，本院裁定
如下：
    主  文
再審之訴駁回。
再審訴訟費用由再審原告負擔。
    理  由
一、按再審原告提起再審之訴，應依行政訴訟法第277條第1項第
    4款表明再審理由，此為必須具備之程式。所謂表明再審理
    由，必須指明確定判決有如何合於法定再審事由之具體情事
    ，始為相當，倘僅泛言有何條款之再審事由，而無具體情事
    者，尚難謂已合法表明再審理由。如未表明再審理由，法院
    無庸命其補正。
二、本件再審原告對本院95年度判字第1016號確定判決（下稱原
    判決）提起再審之訴，略以：原處分於財政部民國94年10月
    7日台財關字第09401015710號函發布當時，既尚未經核課確
    定，自有該函所改列對人民有利之新稅則之適用。然原判決
    未對再審原告之上訴理由如何不正確予以記載，逕維持原審
    見解，認該令所改列之稅則不具溯及既往之效力，違反解釋
    性行政規則應溯及自母法生效日起予以適用之原則及財政部
    91年3月8日台財關字第0910550152號函釋意旨，違反稅捐稽
    徵法第1條之1之規定。又原判決以系爭貨物業經再審被告委
    請相關機關鑑定，事實審法院認無庸再送請其他機關鑑定，
    尚難認有違職權調查之規定，惟此一見解顯有違「凡涉及高
    度專業性，原審不得以一己主觀認知論斷，而應依職權將系
    爭貨物送請客觀之權威鑑定機關詳予審查鑑定」之重要法律
    原則，且原判決未記載不予審酌再審原告上訴主張之理由，
    逕認無再送請鑑定之必要，亦有適用法規顯有錯誤之再審事
    由云云。經核再審原告之上開理由，無非重述其在前訴訟程
    序相同之主張，或對本件事實審法院取捨證據、認定事實之
    職權行使事項有所爭執，或對原判決已論述不採之理由，泛
    言原判決適用法規顯有錯誤，而未具體表明原判決所適用之
    法規有何顯然不合於法律規定，或有如何顯然違背司法院解
    釋或本院判例之情事，難謂已合法表明再審理由。依首揭規
    定及說明，本件再審之訴為不合法，應予駁回。
三、依行政訴訟法第278條第1項、第104條、民事訴訟法第95條
    、第78條，裁定如主文。
中    華    民    國    97    年    4     月    22    日
                    最高行政法院第四庭
                        審判長法官  鍾  耀  光
                              法官  鄭  忠  仁
                              法官  吳  慧  娟
                              法官  姜  仁  脩
                              法官  王  德  麟
以  上  正  本  證  明  與  原  本  無  異
中    華    民    國    97    年    4     月    22    日
                              書記官  王  史  民


司法院資訊處製作；財團法人民間司法改革基金會備份。
